【裁判字號】    98,交聲,2380
【裁判日期】    980922
【裁判案由】    違反道路交通管理處罰條例聲明異議
【裁判全文】
臺灣臺北地方法院交通事件裁定        98年度交聲字第2380號
原處分機關  交通部公路總局臺北區監理所板橋監理站
異  議  人
即受處分人  甲○○
上列異議人因違反道路交通管理處罰條例案件，對於交通部公路
總局臺北區監理所中華民國98年7月9日所為之處分（原處分案號
：板監裁字裁41-AEY025241號裁決書），聲明異議，本院裁定如
下：
    主  文
異議駁回。
    理  由
一、原處分機關處分意旨略以: 異議人即受處分人甲○○於民國
    98年5月14日11時20分許，騎乘車牌號碼CPT-805號重型機車
    ，行經臺北市○○○路○段170巷時，未依遵行方向行駛。原
    處分機關爰依道路交通管理處罰條例第45條第1款、第63 條
    第1項第1款及違反道路交通管理事件統一裁罰基準及處理細
    則規定裁處異議人新臺幣（下同）900元，並記違規點數1點
    。
二、異議意旨略以: 異議人並非未依遵行方向行駛，而是找尋機
    車停車位，剛好看到巷子對面有停車位，且停車位距離不到
    2公尺，所以我騎過去停車。縱有違規應該罰最低的600元，
    而非900元等語。
三、按汽車駕駛人不按遵行之方向行駛，處新臺幣600以上1800
    以下罰鍰，並記違規點數1點，道路交通管理處罰條例第45
    條第1款、第63條第1項第1款分別定有明文。
四、經查:
  (一)訊據異議人坦承於上開時間，在臺北市○○○路170巷找停
    車位時，因見與170巷垂直之巷道邊有停車位，即騎乘上開
    機車前往停車，異議人並當庭繪製其當日行車之動線簡圖。
    依異議人當庭所繪製之現場圖所示，其最後停車之巷道係單
    行道。其停車之處所並非在交岔路口，而是在交岔路口左前
    前方約2公尺處，是異議人直接騎車自忠孝東路4段170巷駛
    往該處停車，依其當時行進之方向，確有約2公尺左右之逆
    向行車情形。足認員警趙基鈞之舉發並無錯誤。異議人以只
    走不到2公尺為由，辯稱其末逆向行車云云，為卸責之詞，
    並無可採。
  (二)至於異議人雖另辯稱: 縱有違規，應該罰最低額600元，而
    非900元云云。經查，道路交通管理處罰條例第45條規定:
    違反該條所列情形之一者，處600元以上1800元以下罰鍰。
    然該條共列有15款違反事由，各款之違規情節輕重不同。違
    反道路交通管理事件統一裁罰基準表，即按不同款之違規事
    由，表列不同之處罰標準。而依上開基準表之規定，違反道
    路交通管理處罰條例第45條第1款之規定者，於期限內繳納
    或到案聽候裁決者最低罰900元。逾應到案期限30日內者，
    罰1200元，逾應到案期限30日以上60日以內者，罰1500元，
    逾應到案期限60日以上者罰1800元。本件舉發通知單所載之
    最後應到案期限為98年5月29日，異議人於98年5月27日到案
    申訴，此有申訴書及信封在卷可稽。是異議人已於最後應到
    案期限內到案申訴，依前開基準表規定，應裁罰最低之900
    元，是原處分機關裁罰900元，並無違誤，異議人此部分之
    所辯，亦無可採。
  (三)綜上，本件異議人逆向行車之違規事實，事證明確，洵堪認
    定。從而，原處分機關依前揭道路交通管理處罰條例第45條
    第1款、第63條第1項第1款、違反道路交通管理事件統一裁
    罰標準及處理細則及違反道路交通管理事件統一裁罰標準表
    之規定，裁處異議人罰鍰900元，並記違規點數1點，核無違
    誤。本件異議人之異議為無理由，應予駁回。
據上論斷，應依道路交通案件處理辦法第19條，裁定如主文。
中    華    民    國    98    年    9     月    22    日
                  交通法庭    法  官  李桂英
上正本證明與原本無異。
如不服本裁定應於送達後5日內向本院提出抗告狀。
                              書記官  嚴君珮
中    華    民    國    98    年    9     月    22    日


司法院資訊處製作；財團法人民間司法改革基金會備份。
